【裁判字號】    95,訴,1297
【裁判日期】    950829
【裁判案由】    清償借款
【裁判全文】
臺灣臺中地方法院民事判決              95年度訴字第1297號
原      告  華僑商業銀行股份有限公司
法定代理人  戊○○
訴訟代理人  庚○○
被      告  李上民即鈺發汽車材料行
被      告  丁○○
被      告  丙○○○
被      告  易宙重力鑄鋁有限公司
法定代理人  己○○
被      告  懋國際有限公司
法定代理人  甲○○
被      告  乙○○
上列當事人間請求清償借款事件，本院於民國95年8月15日言詞
辯論終結，判決如下：
    主  文
被告李上民即鈺發汽車材料行、丁○○及丙○○○應連帶給付原
告新臺幣貳佰肆拾伍萬零伍佰肆拾玖元，及如附表一所示之利息
暨違約金。
被告易宙重力鑄鋁有限公司、李上民即鈺發汽車材料行應連帶給
付原告新臺幣肆拾萬元，及如附表二編號１、２所示之利息。
被告懋國際有限公司、李上民即鈺發汽車材料行應連帶給付原
告新臺幣貳拾壹萬肆仟元，及如附表二編號３所示之利息。
被告乙○○、李上民即鈺發汽車材料行應連帶給付原告新臺幣壹
拾伍萬伍仟元，及如附表二編號４所示之利息。
本判決第一項任一被告為給付時，就其給付金額被告易宙重力鑄
鋁有限公司、懋國際有限公司、乙○○依本判決第二項、第三
項、第四項所示金額佔本判決第一項金額之比例免為給付。又被
告易宙重力鑄鋁有限公司、懋國際有限公司、乙○○如為給付
時，本判決第一項被告於其給付之範圍內免給付義務。
訴訟費用由被告李上民即鈺發汽車材料行、丁○○及丙○○○連
帶負擔，其中百分之十六併由被告易宙重力鑄鋁有限公司連帶負
擔，其中百分之九併由被告懋國際有限公司連帶負擔，其中百
分之六併由被告乙○○連帶負擔。
本判決第一項至第四項部分，於原告分別以新臺幣捌拾壹萬柒仟
元、壹拾參萬肆仟元、柒萬貳仟元、伍萬貳仟元供擔保後，得假
執行。
    事實及理由
壹、程序方面：
    被告李上民即鈺發汽車材料行、丁○○、丙○○○、易宙重
    力鑄鋁有限公司、懋國際有限公司、乙○○受合法通知，
    均未於言詞辯論期日到場，核無民事訴訟法第３８６條各款
    所列情形，爰依原告之聲請，由其一造辯論而為判決。
貳、事實摘要：
一、本件原告起訴主張：
  （一）被告李上民即鈺發汽車材料行於民國９２年１１月２６
        日簽訂約定書予原告，並依據約定書分別向原告借款共
        ５筆，約定借款期間如附表一所示，其中除編號３之借
        款還款方式為每月繳息、本金到期時一次清償，其餘借
        款均為每月一期、按期平均攤還，且約定：(1)編號１、
        ２借款之利息於每年１月、４月、７月及１０月２１日
        ，依原告銀行基準利率變動而調整，並自調整日起按調
        整後之年利率加４‧１７％計算；(2)編號３借款之利息
        於每年１月、４月、７月及１０月２１日，依原告銀行
        基準利率變動而調整，並自調整日起按調整後之年利率
        加２‧５％計算；(3)編號４、５借款之利息自借款第７
        個月起依原告銀行基準利率加３‧５５％機動計息，各
        筆借款目前利率亦如附表一所示；另均約定如逾期償付
        本息，其逾期在６個月以內者，按約定利率１成；逾期
        超過６個月部分按約定利率之２成加付違約金。又被告
        丁○○及丙○○○於９３年８月２３日簽立保證書，保
        證被告李上民即鈺發汽車材料行現在及將來所負之借款
        等一切債務，以本金新臺幣（下同）５００萬元為限及
        其利息、違約金等，願負連帶清償責任。詎被告李上民
        即鈺發汽車材料行就如附表一所示之第３筆借款於９５
        年３月７日屆期未依約清償本金，其餘借款自９４年１
        １月１７日起即未依約繳付本息，經原告再三催繳仍未
        清償，依約定書第５條第１款約定，停止或遲延履行一
        部債務本金時，喪失期限利益，全部債務視為到期，而
        被告丁○○及林藍玉既願為被告李上民即鈺發汽車材料
        行之連帶保證人，自應負起連帶保證之責任。爰依消費
        借貸關係及連帶保證關係，請求被告李上民即鈺發汽車
        材料行、丁○○及丙○○○連帶給付原告000000
        0元及如附表一所示之利息暨違約金。再者，被告李上
        民即鈺發汽車材料行為清償前揭積欠之債務，背書轉讓
        由發票人即被告易宙重力鑄鋁有限公司、懋國際有限
        公司及乙○○分別簽發如附表二所示之支票共４紙，經
        原告依期提示而遭退票，爰依票據法之法律關係，請求
        被告易宙重力鑄鋁有限公司、懋國際有限公司及乙○○應各依其所簽發之支票金額、利息與被告李上民即鈺
        發汽車材料行連帶給付原告。又因前開爭票款係為供清
        償借款取得，系爭票款與借款間係屬不真正連帶債務等
        語。
  （二）並聲明：
      1.被告李上民即鈺發汽車材料行、丁○○及丙○○○應連
        帶給付原告0000000元，及如附表一所示之利息
        暨違約金。
      2.被告易宙重力鑄鋁有限公司、懋國際有限公司及乙○○應依附表二所示各筆被告所簽發之支票金額、利息與
        被告李上民即鈺發汽車材料行連帶給付原告。
      3.前開第２項之票據債務於第１項之消費借貸債務清償完
        畢時視為消滅；另第１項之消費借貸債務於第２項之票
        據債務清償時，於清償範圍內免負給付責任。
      4.願供擔保，請准宣告假執行。
二、被告李上民即鈺發汽車材料行、丁○○、丙○○○、易宙重
    力鑄鋁有限公司、懋國際有限公司、乙○○均未於言詞辯
    論期日到場，亦未提出任何書狀，作何聲明或陳述。
參、法院之判斷：
一、原告主張之事實，業據其提出與所述相符之約定書１份、借
    據５紙、還款查詢表５紙、保證書１份、華僑銀行存放款牌
    告利率動記錄表１份、支票及退票理由單４份（以上均影本
    ）等為證，又被告經合法通知均未於言詞辯論期日到場，復
    未提出任何書狀爭執，則原告之上開主張，堪信為真實。
二、從而，原告依據消費借貸、連帶保證法律關係，請求被告李
    上民即鈺發汽車材料行、丁○○及丙○○○連帶給付000
    0000元及如附表一所示之利息、違約金；併依票據法律
    關係請求被告易宙重力鑄鋁有限公司、懋國際有限公司及
    乙○○，應依附表二所示各筆被告所簽發之支票金額、利息
    與被告李上民即鈺發汽車材料行連帶給付原告，均為有理由
    ，應予准許，爰判決如主文第１項至第４項所示。又上列借
    款債務與票據債務間，雖本於各別不同之發生原因，但具有
    同一清償被告李上民即鈺發汽車材料行對原告借款債務之目
    的，為不真正連帶債務，故被告中一人為清償時，其餘被告
    於該清償範圍內，同免給付義務，是以本判決第１項任一被
    告為給付時，就其給付金額被告易宙重鑄鋁有限公司、懋
    國際有限公司、乙○○依本判決第２項、第３項、第４項所
    示金額佔本判決第１項金額之比例免為給付。又被告易宙重
    力鑄鋁有限公司、懋國際有限公司、乙○○如為給付時，
    本判決第１項被告於其給付之範圍內免給付義務，爰判決如
    主文第５項所示。另原告陳明願供擔保聲請宣告假執行核無
    不合，爰併酌定相當之擔保金額准許之。
三、訴訟費用負擔及假執行宣告之依據：民事訴訟法第７８條、
    第８５條第１項後段、第２項、第３９０條第２項。
中    華    民    國    95    年    8     月    29    日
                  民事第二庭  法  官  許冰芬
以上正本係照原本作成。
如對本判決上訴，須於判決送達後20日內向本院提出上訴狀。
中    華    民    國    95    年    8     月    29    日
                              書記官  陳其良


司法院資訊處製作；財團法人民間司法改革基金會備份。
